# 商誉减值问题

提问人：不明所以 时间：2020-03-24 21:58:15
请问陈版主及各位同仁，在持股比例发生变动时如何计算商誉的减值，按照原持股比例计算吗？

回答人：chenyiwei
是，按原持股比例计算。参考：《瑞华研究 2010 ～ 2019 汇编》之“问题1-3-17（收购少数股权交易对期末商誉减值测试的影响）”。

提问人：李李QQ 时间：2020-03-25 22:13:36
陈老师，目前企业合并中商誉是按照归属于母公司的商誉来确认的，而少数股东对应的商誉并没有体入表而目前准则规定是一点算商誉，控制权不变更，商誉是不变的（不考虑减值的因素）。那么在进行与少数股权交易中（购买少数股权，不丧失控制权处置部分股权），对应的商誉其实并没有处理。
那么在进行商誉减值测试的时候，是不是依然可以 确认部分和未确认部分之间分摊呢，这种思路是否正确，比如商誉减值 100 万，目前确认上商誉 400 万，未确认商誉 100 万，那么商誉减值就是 80 万。
因为无论如何进行权益性交易，目前还是一点算商誉，商誉的总金额是不变的，只需要按照总减值金额，在确认部分和未确认部分之间进行分摊。
不知道上述理解是否正确

回答人：chenyiwei
可以分摊。参考：《瑞华研究 2010 ～ 2019 汇编》之“问题1-3-17（收购少数股权交易对期末商誉减值测试的影响）”。